【裁判字號】    99,上易,1317
【裁判日期】    990810
【裁判案由】    傷害等
【裁判全文】
臺灣高等法院刑事判決                99年度上易字第1317號
上  訴  人
即  被  告  乙○○
上列上訴人因傷害等案件，不服臺灣臺北地方法院99年度易字第
360號，中華民國99年4月30日第一審判決（起訴案號：臺灣臺北
地方法院檢察署99年度偵字第1139號），提起上訴，本院判決如
下：
    主  文
原判決撤銷。
乙○○犯傷害罪，處拘役拾日，如易科罰金，以新臺幣壹仟元
折算壹日，緩刑貳年。扣案美工刀壹把沒收。
    事  實
一、乙○○前向甲○○承租位於臺北縣新店市○○路341號3樓之
    房間居住，然因積欠房租2個半月未繳，遂遭甲○○斷電，
    因而心生不滿，竟基於傷害之犯意，於民國（下同）98 年
    12月23日晚上11時45分許，在上址持其所有之美工刀衝向甲
    ○○居住之房門口，先向甲○○恫稱「我要讓你死」等語，
    致甲○○心生畏懼，旋持該美工刀刺向甲○○手臂，致甲○
    ○受有右上臂開放性傷口之傷害。
二、案經甲○○訴由臺北縣政府警察局新店分局報告臺灣臺北地
    方法院檢察署檢察官偵查起訴。
    理    由
一、本院以下援引之各項證據，檢察官、被告及辯護人均不爭執
    證據能力，且經本院審酌各該證據作成時之情況，亦認為適
    當，故該等證據均有證據能力，先予說明。
二、訊據被告乙○○坦承有於上揭時地持刀傷害告訴人甲○○之
    情，惟矢口否認於傷害行為前，向告訴人稱「我要讓你死」
    等語，辯稱：當時並未出言恐嚇云云。惟查：被告持刀傷害
    告訴人成傷之事實，業據被告於原審審理時自白不諱（見原
    審卷第19頁背面），核與證人即告訴人於偵查時證述相符（
    見偵查卷第33頁），並有告訴人受傷照片1幀、天主教耕莘
    醫院診斷證明書1紙（見偵查卷第21、22頁）在卷可稽，復
    有美工刀1把扣案可佐，被告此部分犯行事證已臻明確。而
    被告確有於上揭時地對告訴人恫稱：「我要讓你死」等語，
    亦據證人即告訴人於偵查時證述明確（見偵查卷第33頁）。
    徵諸被告當時確因房租糾紛與告訴人存有嫌隙，並為上述傷
    害犯行，衡諸經驗法則，被告當時處於憤怒中，且即持刀傷
    害告訴人，則證人即告訴人所指之恐嚇之情，應非虛言，被
    告空言否認，自不足採。被告確有持刀先以言語恫嚇，進而
    為傷害告訴人行為之事實，其犯行事證明確。洵堪認定。
二、核被告所為，係犯刑法第277條第1項之傷害罪、同法第305
    條之恐嚇危害安全罪。被告於密接之時地，先以言語表示「
    要讓你死」等語，旋果持刀實施傷害行為，恐嚇之危險行為
    為傷害之實害行為所吸收，應不另論罪。
三、原審對被告據以論罪科刑，固非無見，惟被告所為恐嚇之危
    險行為應為嗣後之傷害實害行為所吸收，而不另論罪，原審
    認被告係一行為同時觸犯上述二罪之想像競合犯，應依刑法
    第55條之規定，從一重論以傷害罪，尚有未洽。被告上訴否
    認恐嚇犯行固無理由，惟原判決既有上開可議之處，自屬無
    可維持，由本院將原判決撤銷改判。
四、爰審酌被告年輕氣盛，智慮不足，因細故即出言恫嚇，繼而
    持刀傷害告訴人，告訴人所受傷害之程度、被告之素行、生
    活狀況、智識程度，犯後坦承傷害犯行，並於本院審理時與
    告訴人達成和解，告訴人具狀撤回告訴等一切情狀，量處如
    主文所示之刑，並諭知易科罰金之折算標準。再查，被告未
    曾因故意犯罪受有期徒刑以上之刑之宣告，有卷附本院被告
    前科記錄表可稽，且上訴後已與告訴人達成和解，因認被告
    經此刑之宣告後當知警惕，信無再犯之虞，所受刑之宣告以
    暫不執行為適當，爰併予宣告緩刑二年，以勵自新。至扣案
    美工刀1把，係被告所有，供犯罪所用之物，業據其自承在
    卷，爰依刑法第38條第1項第2款之規定，予以宣告沒收。
據上論斷，應依刑事訴訟法第369條第1項前段、第364條、第299
條第1項，刑法第277條第1項、第41條第1項、第74條第1項第1款
、第38條第1項第2款，刑法施行法第1 條之1 ，判決如主文。
本案經檢察官劉斐玲到庭執行職務。
中    華    民    國    99    年    8     月    10    日
            刑事第十六庭審判長法  官   陳晴教
                              法  官   許增男
                              法  官   王敏慧
以上正本證明與原本無異。
不得上訴。
                              書記官   丁淑蘭
中    華    民    國    99    年    8     月    10    日
附錄：本案論罪科刑法條全文
中華民國刑法第277條
（普通傷害罪）
傷害人之身體或健康者，處 3 年以下有期徒刑、拘役或 1 千元
以下罰金。
犯前項之罪因而致人於死者，處無期徒刑或 7 年以上有期徒刑
；致重傷者，處 3 年以上 10 年以下有期徒刑。

司法院資訊處製作；財團法人民間司法改革基金會備份。
